最高法院民事裁定　　　　　　　　　　　　　　　　九十一年度台聲字第六九○號
　　聲　請　人　中國鋼鐵結構股份有限公司
　　法定代理人　陳振榮
　　訴訟代理人　張　勤
右聲請人因與得盛營造股份有限公司等間第三人異議之訴等事件，對於中華民國九十
一年六月二十日本院裁定（九十一年度台上字第一一七０號），聲請再審，本院裁定
如左：
    主  文
聲請駁回。
聲請訴訟費用由聲請人負擔。
    理  由
本件聲請人主張本院九十一年度台上字第一一七０號確定裁定（下稱原確定裁定）有
民事訴訟法第四百九十六條第一項第一、二款之再審事由，對之聲請再審，無非以：
伊提起本件訴訟，最高法院以九十一年度台上字第一一六九號判決伊勝訴，卻另以原
確定裁定駁回伊上訴，二者理由及主文顯有矛盾，伊對於原確定裁定得聲請再審。另
相對人盛隆機械工程股份有限公司（下稱盛隆公司）在最高法院對於訴訟標的為認諾
，並對伊主張之事實自認，此與事實無關，最高法院未依據民事訴訟法第三百八十四
條、第二百七十九條第一項為盛隆公司敗訴之判決，適用法規顯有錯誤。且盛隆公司
因認諾，並未聲明駁回伊上訴，原確定裁定違背盛隆公司之聲明，駁回伊上訴，亦有
訴外裁判之違法。再伊已就前訴訟程序台灣高等法院八十九年度重上字第二一五號判
決（下稱原第二審判決）違背法令之具體事實，一一指摘，原確定裁定未予審酌，適
用法規亦有錯誤等情，為其主要論據。查聲請人於前訴訟程序起訴，本院九十一年度
台上字第一一六九號判決係就原第二審判決關於駁回聲請人請求共同被告得盛營造股
份有限公司給付新台幣一千一百二十六萬九千八百六十六元本息之追加之訴部分，以
其就聲請人依承攬契約請求之訴訟標的未予審酌為由，予以廢棄，而對於聲請人其餘
請求部分，以其上訴不合法，另以原確定裁定駁回。上述二裁判之訴訟標的及理由均
有不同，原難謂顯有矛盾；且原確定裁定理由認聲請人上訴不合法，主文記載駁回上
訴，尤無主文與理由矛盾可言。又第三審為法律審，不得斟酌第二審判決確定事實以
外之新訴訟資料，此包括第二審言詞辯論終結後發生之事實。故被告於第三審為自認
或認諾者，對此項第二審言詞辯論終結後始發生之事實，第三審法院自不得斟酌。原
確定裁定指當事人於第三審無從為訴訟標的之捨棄或認諾，亦不得為自認，盛隆公司
於第三審具狀認諾及自認，不予審酌等語，適用法規並無錯誤。再原確定裁定係認聲
請人上訴不合法，予以駁回，非依盛隆公司之聲明而為裁判，況被上訴人於第三審有
無為答辯聲明，並無必要，自亦不生與該公司聲明違背之問題。聲請人謂原確定裁定
違背民事訴訟法第三百八十四條、第二百七十九條第一項規定，且有訴外裁判之違法
云云，即非有據。而原確定裁定因聲請人於前訴訟程序提出之上訴理由狀所表明之上
訴理由，係對於原第二審已論斷者，泛言未論斷或論斷矛盾，而非表明原第二審判決
所違背法令之具體內容，暨依卷內訴訟資料合於該違背法令之具體事實，而認聲請人
之上訴為不合法，乃予駁回，並無適用法規顯有錯誤之情形。聲請人以原確定裁定有
民事訴訟法第四百九十六條第一項第一款、第二款之再審事由，對之聲請再審，非有
理由。至於聲請人指原第二審判決已確定部分，有民事訴訟法第四百九十六條第一項
第一款、第二款、第三款、第十二款及第十三款之再審事由，對之併提起再審之訴部
分，本院另以裁定移送台灣高等法院處理，附此敘明。
據上論結，本件聲請為無理由。依民事訴訟法第九十五條、第七十八條，裁定如主文
。
中      華      民      國    九十一    年     十一     月    二十九    日
                              最高法院民事第八庭
                                  審判長法官  吳  啟  賓
                                        法官  高  孟  焄
                                        法官  朱  建  男
                                        法官  謝  正  勝
                                        法官  陳  淑  敏
      右正本證明與原本無異
                                              書  記  官
中      華      民      國    九十一    年     十二     月     十六     日
